# 关于企业结转成本用标准成本是否合理？

提问人：Lannister_Imp 时间：2019-12-26 08:05:12
在财务成本管理中，有一项叫做价差，简单说就是实际成本和标准成本的差异。我本来的理解是，企业做账用的实际成本，标准成本只是用来对存货成本进行分析和考核，并不会进入报表。
但是现在遇到一家生产型企业：
（ 1 ）日常做账就是用标准成本，而且每件产品的标准成本一年只更新一次。
（ 2 ）就比如一个产品标准成本是 20 元，无论后期售价是 10 元还是 30元，结转成本都用 20 元。
（ 3 ）但产品实际成本会随着材料价格的变化而变化，企业销售价格就是实际的价格，而成本用的是一成不变的标准成本，这样计算出来的毛利不就不准了吗？
（ 4 ）而实际成本和标准成本的差异会进入每月的 PPV，属于特殊的损益科目，而和产品本身已没有关系。

回答人：chenyiwei
这种做法可见于某些外资背景的企业，认为标准成本是必要成本，所以存货计量只能以标准成本为限。但该做法并不符合企业会计准则规定，仍需建议进行审计调整，将日常发生的成本差异系统、合理地在期末存货和本期销售成本之间分配；并定期检视标准成本的合理性，对已不合理的标准成本及时修订。如果被审计单位不愿意调整，或者调整不切实可行的，建议考虑该问题对审计意见类型的影响。